【裁判字號】    89,交上訴,147
【裁判日期】    890713
【裁判案由】    過失致死
【裁判全文】
臺灣高等法院刑事判決                  八十九年度交上訴字第一四七號
    上  訴  人
    即  被  告  甲○○
    選任辯護人  林金鈴  律師
右上訴人，因過失致死案件，不服臺灣士林地方法院，八十九年度交訴字第三五號，
中華民國八十九年七月十三日第一審判決（起訴案號：臺灣士林地方法院檢察署八十
八年度偵字第九六二三號）提起上訴，本院判決如左：
    主      文
上訴駁回。
    事      實
一、甲○○前於民國八十二年間因違反懲治盜匪條例及竊盜案件，經臺灣板橋地方法
    院判處有期徒刑七年四月、八月，應執行有期徒刑七年十月，經上訴本院後駁回
    上訴確定，甫於八十七年八月二十六日假釋出獄，現仍在假釋中。王景良（經原
    審判決確定）於八十八年八月二十九日下午四時許，駕駛車牌號碼ＢＤ─○七八
    九號自用小客車，搭載其友人林宜屏，沿台北市○○區○○路五段，由南向北第
    二車道行駛，於行經台北市○○路○段三○○號北側三十公尺處時，本應注意該
    路段行車速限為時速五十公里，不得超速，並應注意車前狀況，隨時採取必要之
    安全措施，而依當時情形，並無不能注意之情形，竟疏未注意，即貿然以時速六
    十至七十公里之速度超速行駛，復因其後方突有車輛自其左側超車，王景良乃疏
    未注意車前狀況，向右閃避，致其前車頭撞及由甲○○（大協貨運公司司機，係
    從事業務之人）所駕駛，本亦應注意台北市政府為維護交通秩序，禁止大型貨車
    及大型營業車在台北市○○道停放之規定，而依當時情形，亦無不能注意之情事
    ，而逕行將車頭車牌號碼ＡＰ─二五二號，附掛拖車車身車牌號碼ＣＱ─四二號
    之營業聯結車停放於同向同路段路側之車後方拖車車尾，致乘坐王景良車內之林
    宜屏顱內出血，經送醫急救仍於同日晚上八時四十分不治死亡。
二、案經林宜屏之母乙○○訴由台北市政府警察局內湖分局移送臺灣士林地方法院檢
    察署及該署檢察官相驗後主動偵查起訴。
    理  由
一、右揭事實，業據被告甲○○於警訊及原審均坦承不諱，又被害人林宜屏因車禍致
    顱內出血致死，業據檢察官督同法醫師相驗，有驗斷書、相驗屍體證明書及勘驗
    筆錄在卷可憑，此外並有道路交通事故調查報告表、照片一十六張附卷可稽。按
    停車時間、位置、方式及車種，如公路或警察機關有特別規定時，應依其規定，
    道路交通安全規則第一百十二條第二項亦定有明文。而台北市政府已於六十六年
    二月三日公告禁止大型貨車及大型營業客車在本市○○道停放，亦有台北市車輛
    行車事故鑑定委員會八十九年一月四日北鑑總字第八八六○二六二九三○號函附
    之台北市政府六十六年二月三日六六府警交字第○五二五三號公告在卷可憑，被
    告王景良為汽車駕駛人，被告甲○○則為大型貨車駕駛人，自應注意及此。而依
    本件車禍發生當時，被告均無不能注意之情事，竟疏於注意，被告王景良於速限
    五十公里之路段超速行駛，且未注意車前狀況，致所駕車輛自後撞及被告甲○○
    違規於台北市區○○道停放之前揭營業聯結車，致被害人林宜屏顱內出血死亡，
    被告應負過失責任甚明。本件經送台北市車輛行車事故鑑定委員會鑑定結果亦同
    此認定，有該會八十八年十一月二十三日北鑑審字第八八六○二六二九○○號鑑
    定意見書附卷可憑。且被告二人之過失行為與被害人之死亡間，亦有相當因果關
    係，本件事證明確。被告甲○○於本院雖辯稱是伊老闆要其停在那裡云云，惟本
    件違規停車之行為人為被告，因其違規行為致被害人死亡，無論其停車是否出於
    他人之指示，乃無解於過失致死之刑責，所辯委無足採，犯行至堪認定。
二、被告甲○○以駕駛營業聯結車為業，為從事業務之人，已據其供承在卷，核被告
    甲○○所為係犯刑法第二百七十六條第二項之業務過失致死罪。原審以被告罪證
    明確，適用同上法條及罰金罰鍰提高標準條例第一條前段，併審酌被告甲○○之
    過失程度、因過失致被害人林宜屏死亡、但因有犯罪前科，現仍在假釋中及尚未
    賠償被害人家屬之損害等一切情狀，量處有期徒刑六月，以示懲戒。檢察官雖對
    被告甲○○具體求刑有期徒刑四月，緩刑二年，惟被告甲○○現仍在假釋中，已
    如前述，並不符刑法得緩刑之要件，且其於犯罪後並未積極與被害人家屬洽談民
    事賠償事宜，認應對之處以有期徒刑六月始屬適當，併此敘明。其認事用法，均
    無不合，被告上訴意旨砌詞否認犯罪並指摘原判決不當，為無理由，應予駁回。
據上論結應依刑事訴訟法第三百六十八條判決如主文。
本案經檢察官呂光華到庭執行職務。
中      華      民      國    八十九    年      十      月    三十一    日
                                臺灣高等法院刑事第二十五庭
        審判長法  官  許  國  宏
                                          法  官  袁  從  楨
                                          法  官  洪  光  燦
右正本證明與原本無異。
如不服本判決應於收受送達後十日內向本院提出上訴書狀，其未敘述上訴之理由者並
得於提起上訴後十日內向本院補提理由書（均須按他造當事人之人數附繕本）。
                                          書記官  張  永  富
中      華      民      國    八十九    年      十一    月      二      日
附錄：本案論罪科刑法條全文
刑法第二百七十六條
因過失致人於死者，處二年以下有期徒刑、拘役或二千元以下罰金。
從事業務之人，因業務上之過失犯前項之罪者，處五年以下有期徒刑或拘役，得併科
三千元以下罰金。


司法院資訊處製作；財團法人民間司法改革基金會備份。
